最高法院刑事判決　　　　　　一○○年度台上字第六三八六號
上　訴　人　范○○
選任辯護人　王昭婷律師
　　　　　　溫伊勵律師
上列上訴人因妨害性自主案件，不服台灣高等法院中華民國一○
○年九月六日第二審判決（一○○年度侵上訴字第九二號，起訴
案號：台灣板橋地方法院檢察署九十八年度偵字第二八三五六號
），提起上訴，本院判決如下：
    主  文
上訴駁回。
    理  由
按刑事訴訟法第三百七十七條規定，上訴於第三審法院，非以判
決違背法令為理由，不得為之。是提起第三審上訴，應以原判決
違背法令為理由，係屬法定要件。如果上訴理由書狀並未依據卷
內訴訟資料，具體指摘原判決不適用何種法則或如何適用不當，
或所指摘原判決違法情事，顯與法律規定得為第三審上訴理由之
違法情形，不相適合時，均應認其上訴為違背法律上之程式，予
以駁回。本件原判決撤銷第一審關於強制猥褻罪部分之不當判決
，改判論處上訴人范○○成年人對少年犯乘機猥褻罪刑，及維持
第一審論處其成年人對少年犯強制性交罪二罪各罪刑之判決，駁
回其此部分在第二審之上訴。已詳敘認定犯罪事實之依據及憑以
認定之理由。又原判決說明告訴人Ａ女（姓名年籍詳卷）在警詢
、偵查、第一審、原審時，關於第一次上訴人猥褻之時間，為民
國九十四、九十五年，伊就讀國民中學二年級，抑或高級中學時
之陳述，何者可採，何者不足取；並對如何認定：上訴人辯稱未
違反Ａ女之意願而對之為性交云云，係不可採；均已依據卷內資
料予以指駁與說明。從形式上觀察，原判決並無任何違背法令之
處。另當事人聲請調查之證據，事實審認其無調查之必要，得依
刑事訴訟法第一百六十三條之二第一項規定，以裁定駁回之，或
於判決理由予以說明。原判決業已敘明：Ａ女母親Ｂ女（姓名詳
卷）對上訴人是否猥褻Ａ女一事，毫不知情。即便Ｂ女到庭證稱
上訴人無猥褻Ａ女，亦無從作為有利於上訴人之證據。是上訴人
請求傳喚Ｂ女到庭作證，核無必要等由明確。上訴意旨此部分係
未依卷內資料具體指摘。次查刑法第五十九條之酌量減輕其刑，
必須犯罪另有特殊之原因與環境等情狀，在客觀上足以引起一般
同情，認即科以最低度刑仍嫌過重者，始有適用。原判決以上訴
人事後與Ｂ女結婚，並應允負擔Ａ女之生活、求學等費用，均非
屬何種特殊之原因，且僅屬犯罪後之態度，與犯罪之發生無涉，
難認因此使上訴人之行為在客觀上得引起一般人之同情，不得據
依刑法第五十九條酌減其刑，所為論述並不違法。上訴意旨置原
判決之論敘於不顧，徒為事實上之爭辯，並對原審採證認事及其
他自由裁量職權行使暨於判決無影響事項，任意指摘，難謂已符
合首揭法定上訴要件。其上訴違背法律上之程式，應予駁回。
據上論結，應依刑事訴訟法第三百九十五條前段，判決如主文。
中    華    民    國  一○○  年   十一   月   十七   日
                      最高法院刑事第十庭
                          審判長法官  陳  世  淙  
                                法官  陳  東  誥  
                                法官  何  菁  莪  
                                法官  施  俊  堯  
                                法官  洪  曉  能  
本件正本證明與原本無異
                                      書  記  官  
中    華    民    國  一○○  年   十一   月  二十一  日
                                                      K